【裁判字號】    97,訴,2362
【裁判日期】    970930
【裁判案由】    著作權法
【裁判全文】
臺灣板橋地方法院刑事判決              97年度訴字第2362號
公  訴  人  臺灣板橋地方法院檢察署檢察官
被      告  依時代資訊科技有限公司
代表人兼    丙○○
被告
上列被告因違反著作權法案件，經檢察官提起公訴（97年度偵字
第8583、13632號），本院判決如下：
    主  文
本件公訴不受理。
    理  由
一、公訴意旨詳如附件起訴書之記載。
二、按告訴乃論之罪，告訴人於第一審辯論終結前，得撤回其告
    訴；告訴或請求乃論之罪，未經告訴、請求或其告訴、請求
    經撤回或已逾告訴期間，應諭知不受理判決，刑事訴訟法第
    238 條第1 項、第303 條第3 款定有明文。
三、本件告訴人大宇資訊股份有公司、松崗科技股份有限公司及
    美商微軟公司分別告訴被告依時代資訊科技有限公司、丙○
    ○違反著作權法案件，檢察官起訴認被告所為，係犯著作權
    法第91條第2 項、第92條之罪；被告依時代資訊科技有限公
    司，因其法人之代表人犯罪，應依同法第101 條第1 項科以
    罰金刑之罪名。然依著作權法第100 條之規定，犯同法第91
    條第2 項、第92條之罪，均須告訴乃論；復依同法第101 條
    第2 項規定，對前項行為人、法人或自然人之一方告訴或撤
    回告訴者，其效力及於他方。本件因據告訴人大宇資訊股份
    有公司、松崗科技股份有限公司及美商微軟公司分別具狀撤
    回對被告等之告訴，有撤回告訴狀2 紙在卷可參，揆諸首開
    說明，本案應不經言詞辯論，逕為不受理之諭知。
據上論斷，應依刑事訴訟法第303 條第3 款、第307 條，判決如
主文。
中    華    民    國    97    年    9     月    30    日
                  刑事第5 庭審判長法  官  潘長生
                                  法  官  謝梨敏
                                  法  官  黎錦福
上列正本證明與原本無異。
如不服本判決，應於判決送達後10日內敘明上訴理由，向本院提
出上訴狀（應附繕本），上訴於臺灣高等法院。
                                  書記官  蔡麗春
中    華    民    國    97    年    9     月    30    日
........................................................
附件：
臺灣板橋地方法院檢察署檢察官起訴書
                                    97年度偵字第8583號
                                               13632號
    被      告  依時代資訊科技有限公司
                        設臺北縣新莊市○○○路11號2樓
    兼 代表 人  丙○○  男  28歲（民國○○年○月○○日生）
                        住臺北縣新莊市○○路829巷113號
                        居臺北縣新莊市○○○路11號2樓
                        身分證統一編號：Ｚ000000000號
上列被告因違反著作權法案件，業經偵查終結，認應提起公訴，
茲將犯罪事實及證據並所犯法條分敘如下：
        犯  罪  事  實
一、丙○○係址設臺北縣新莊市○○○路11號 2樓依時代資訊科
    技有限公司（統一編號：00000000號，實際營業處所尚包括
    同址 3樓，店招為依時代網棧，下稱依時代公司）之負責人
    ，明知如附表1所示「大富翁 6」、「大富翁4」、「仙劍奇
    俠傳」、「明星志願2000」等遊戲軟體，係大宇資訊股份有
    限公司（下稱大宇公司）享有著作財產權之電腦程式著作；
    如附表 2所示「魔獸爭霸3」、「魔獸爭霸3之寒冰霸權」遊
    戲軟體，係松崗科技股份有限公司（下稱松崗公司）經美商
    BlizzardEntert ainment公司專屬授權享有著作財產權之電
    腦程式著作；如附表3所示「Window XP作業系統軟體」、「
    世紀帝國」、「神話世紀」、「最後一戰」等作業系統軟體
    及遊戲軟體係美商微軟公司（Microsoft  Corp.，下稱微軟
    公司）享有著作財產權之電腦程式著作；未經上開公司同意
    或授權，不得意圖出租而擅自重製，亦不得以出租之方法侵
    害他人之著作財產權。詎丙○○竟基於意圖出租而擅自重製
    及以出租之方法侵害他人電腦程式著作財產權之犯意，先於
    不詳時、地自行重製上開「Windows XP作業系統軟體」於上
    址店內伺服器電腦2臺及電腦主機39臺，並明知其僅購入「
    魔獸爭霸3」、「魔獸爭霸3寒冰霸權」個人版本各10套，仍
    於民國95年8月28日與不知情、址設臺北縣三重市○○路○段
    609巷4號5樓之9之華瞻資訊公司（下稱華瞻公司）業務人員
    簽約，並委請該公司不知情之業務人員重製前開電腦遊戲軟
    體於上址店內之電腦伺服器2 臺，並重製上揭電腦遊戲軟體
    遊戲連線選單於上址店內其餘39臺電腦主機，以供使用電腦
    主機之客戶連線至前開電腦伺服器內執行遊戲軟體，丙○○
    並隨即以每小時新臺幣（下同）25元之代價出租予上網之客
    戶使用，以此重製、出租之方法侵害松崗公司、微軟公司及
    大宇公司之著作財產權。迄97年2月17日16時8分許，為警持
    臺灣板橋地方法院核發之搜索票，在上址店內查獲，並扣得
    電腦伺服器2臺。
二、案經大宇公司、松崗公司及微軟公司訴由內政部警政署保安
    警察第二總隊第一大隊第一中隊報告偵辦。
        證據並所犯法條
一、證據清單及待證事實
┌──┬──────────┬─────────────┐
│編號│   證  據  名  稱   │   待  證  事  實         │
├──┼──────────┼─────────────┤
│ 01 │被告丙○○於警詢中及│全部犯罪事實              │
│    │偵查中之自白        │                          │
├──┼──────────┼─────────────┤
│ 02 │告訴代理人藍孟真律師│上開作業系統軟體及遊戲軟體│
│    │及乙○○於警詢及偵查│係告訴人大宇公司、松崗公司│
│    │中之指訴            │及微軟公司享有著作財產權之│
│    │                    │軟體，且未授權被告營業使用│
│    │                    │之事實                    │
├──┼──────────┼─────────────┤
│ 03 │證人即華瞻公司負責人│被告告知業已自行取得授權序│
│    │遲秉彧於偵查中之證述│號，華瞻公司始依約灌製前開│
│    │                    │遊戲軟體及選單之事實      │
├──┼──────────┼─────────────┤
│ 04 │微軟公司之美國著作權│重製於被告上址店內電腦伺服│
│    │登記證明暨相關宣示書│器及電腦主機內如附表1至3所│
│    │及松崗公司、大宇公司│示之電腦程式著作分別係大宇│
│    │著作權登記證明各1份 │公司、松崗公司及微軟公司享│
│    │                    │有著作財產權之電腦程式著作│
│    │                    │之事實                    │
├──┼──────────┼─────────────┤
│ 05 │扣案之電腦伺服器2臺 │被告未經大宇公司、松崗公司│
│    │                    │及微軟公司之授權，將其享有│
│    │                    │著作權之電腦遊戲軟體重製於│
│    │                    │個人電腦主機伺服器內並出租│
│    │                    │予不特定人下載至消費端電腦│
│    │                    │使用之事實                │
├──┼──────────┼─────────────┤
│ 06 │查獲之電腦伺服器及39│被告未經大宇公司、松崗公司│
│    │臺電腦主機內含有如附│及大宇公司之授權，將上開享│
│    │表1至3所示上開遊戲軟│有著作權之電腦遊戲軟體及遊│
│    │體及遊戲連線選單之擷│戲選單重製於上址店內伺服器│
│    │取畫面照片、現場照片│電腦及電腦主機內，並出租予│
│    │及電腦軟體紀錄表各 1│不特定人使用之事實        │
│    │份                  │                          │
└──┴──────────┴─────────────┘
二、核被告丙○○所為，係違反著作權第91條第2 項之意圖出租
    而擅自以重製方法侵害他人著作財產權及第92條之擅自以出
    租方法侵害他人著作財產權等罪嫌。被告丙○○係被告依時
    代公司之代表人，應依同法第101 條第1 項規定科以罰金。
    又被告丙○○利用不知情之華瞻公司業務人員重製前開軟體
    ，請論以間接正犯。再被告丙○○自95年8 月起即以此方式
    經營網路咖啡店，其營業之本質上乃具有反覆、延續性行為
    之特徵，於刑法評價上，應認係集合多數犯罪行為而成立之
    獨立犯罪型態之「集合犯」，為包括一罪，請均論以一罪。
    又被告丙○○所犯上開2 罪間，犯意各別，行為互殊，請予
    分論併罰。扣案之電腦伺服器2 臺為被告丙○○所有，供犯
    本罪所用之物，業據被告丙○○供承在卷，請依著作權法第
    98條前段宣告沒收。請審酌被告丙○○犯後雖多次表示願意
    和解，惟迄今仍未能與告訴人達成和解，且侵害數量非少，
    請從重量刑，以示懲儆。
三、依刑事訴訟法第251 條第1 項提起公訴。
    此    致
臺灣板橋地方法院
中    華    民    國    97    年    5     月    13    日
                              檢察官  甲○○
上正本證明與原本無異。
中    華    民    國    97    年    5     月    19    日
                              書記官
附錄本案論罪科刑法條全文
著作權法第91條
擅自以重製之方法侵害他人之著作財產權者，處3 年以下有期徒
刑、拘役，或科或併科新臺幣75萬元以下罰金。
意圖銷售或出租而擅自以重製之方法侵害他人之著作財產權者，
處6 月以上五年以下有期徒刑，得併科新臺幣20萬元以上2 百萬
元以下罰金。
以重製於光碟之方法犯前項之罪者，處6 月以上5 年以下有期徒
刑，得併科新臺幣50萬元以上5 百萬元以下罰金。
著作僅供個人參考或合理使用者，不構成著作權侵害。
著作權法第92條
擅自以公開口述、公開播送、公開上映、公開演出、公開傳輸、
公開展示、改作、編輯、出租之方法侵害他人之著作財產權者，
處3 年以下有期徒刑、拘役、或科或併科新臺幣75萬元以下罰金
。


司法院資訊處製作；財團法人民間司法改革基金會備份。
